臺灣基隆地方法院刑事判決　
111年度交易緝字第1號
公  訴  人  臺灣基隆地方檢察署檢察官
被      告  林兆宏



上列被告因過失傷害案件，經檢察官提起公訴（104年度偵字第3
089號），本院判決如下：
    主  文
本件免訴。
    理  由
一、公訴意旨略以：被告林兆宏於民國104年5月7日上午7時30分
    許，駕駛車牌號碼000-0000號自用小客車由基隆往宜蘭方向
    行駛，行至新北市貢寮區臺2線93.8公里處，原應注意駕駛
    人駕駛汽車，應注意車前狀況，隨時採取必要之措施，而依
    當時情形天候晴、日間自然光線，並無不能注意之情事，竟
    疏未注意及此，跨越分向限制線駛入對向車道，適告訴人蔡
    宗育駕駛車牌號碼000-00營業用曳引車行駛在同路段對向車
    道，當場2車發生撞擊，致上開營業曳引車左前車頭毀損，
    告訴人胸部挫傷、左腕及左前臂扭傷等傷害。案經蔡宗育訴
    由新北市政府警察局瑞芳分局報告偵辦。因認被告係犯修正
    前刑法第284條第1項前段過失傷害罪嫌。
二、新舊法之比較適用
　　按行為後法律有變更者，適用行為時之法律。但行為後之法
    律有利於行為人者，適用最有利於行為人之法律，刑法第2
    條第1項定有明文。另依刑法施行法第8條之1後段規定，於1
    08年12月6日刑法修正施行前，其追訴權或行刑權時效已進
    行而未完成者，比較修正前後之條文，適用最有利於行為人
    之規定。查：
  ㈠被告行為後，刑法第284條於108年5月29日修正公布，並於同
    年5月31日生效施行，刑法第284條將過失傷害之法定刑由「
    6月以下有期徒刑、拘役或500元以下罰金」，修正為「1年
    以下有期徒刑、拘役或10萬元以下罰金」，修正後刑法第28
    4條前段規定（新法同時刪除第2項業務過失傷害之處罰）將
    有期徒刑提高為1年，且罰金刑亦提高為新臺幣10萬元，經
    比較新舊法結果，以修正前之刑法第284條第1項前段規定對
    被告較為有利，本案應適用108年5月29日修正前刑法第284
    條第1項前段規定予以論科。
  ㈡被告行為後，刑法第80條於108年5月29日修正公布，並於同
    年5月31日生效施行，刑法第80條此次僅修正第1項第1款之
    規定，該條第1項第4款、第2項未修正，是依被告所犯修正
    前刑法第284條第1項前段之規定，其追訴權時效不論依108
    年5月29日修正前後之刑法第80條第1項第4款規定，均為5年
    ，對本案被告無有利或不利之情形。
  ㈢被告行為後，刑法第83條於108年12月31日修正公布，並於10
    9年1月2日生效，經比較修正前、後規定，修正後刑法第83
    條第2項第2款將追訴權時效停止原因視為消滅之經過期間，
    從第80條第1項各款所定期間4分之1延長為3分之1，修正前
    之規定較有利於被告，本案應適用108年12月31日修正前刑
    法第83條之規定。
三、按時效已完成者，應諭知免訴之判決，並得不經言詞辯論為
    之，刑事訴訟法第302條第2款、第307條分別定有明文。次
    按「追訴權，因下列期間內未起訴而消滅：犯最重本刑為1
    年未滿有期徒刑、拘役或罰金之罪者，5年。前項期間自犯
    罪成立之日起算」，刑法第80條第1項第4款、第2項前段定
    有明文。再按「追訴權之時效，因起訴而停止進行。前項時
    效之停止進行，有下列情形之一者，其停止原因視為消滅：
    審判程序依法律之規定或因被告逃匿而通緝，不能開始或
    繼續，而其期間已達第80條第1項各款所定期間4分之1者。
    前2項之時效，自停止原因消滅之日起，與停止前已經過之
    期間，一併計算」，此為108年12月31日修正前刑法第83條
    第1項前段、第2項第2款、第3項所明定。
四、經查，被告於104年5月7日涉嫌過失傷害犯行，經臺灣基隆
    地方檢察署（下稱基隆地檢署）檢察官於104年11月16日提
    起公訴，於104年12月7日繫屬本院，嗣因被告於審理中逃匿
    ，經本院於105年9月5日發布通緝，致審判程序不能繼續等
    情，有基隆地檢署檢察官104年度偵字第3089號起訴書、基
    隆地檢署104年12月7日基檢宏慎104偵3089字第29103號函上
    本院之收文戳章日期及本院105年9月5日105年基院曜刑和緝
    字第151號通緝書、臺灣高等法院被告前案紀錄表在卷可稽
    。據此，被告涉犯108年5月29日修正前刑法第284條第1項前
    段之過失傷害罪之法定最重本刑為有期徒刑6月，依刑法第8
    0條第1項第4款之規定，其追訴權時效為5年，是本案追訴權
    時效自犯罪行為成立之日104年5月7日起算，加計追訴權時
    效5年，又被告因逃匿經本院通緝，致審判不能進行，其停
    止追訴權時效之行止進行，期間已達上開追訴權時效4分之1
    （1年3月），應一併計算該項追訴期間4分之1，合計為6年3
    月，再加計因起訴而時效停止進行期間8月29日（法院繫屬
    日104年12月7日至發布通緝日105年9月5日），經計算結果
    ，本案追訴權時效業於111年5月6日完成，而被告經本院105
    年9月5日發布通緝，迄今仍未通緝獲歸案，其前述犯行之追
    訴權，已因時效完成而消滅，揆諸前開規定，本件應諭知免
    訴之判決，並不經言詞辯論為之。
據上論斷，應依刑事訴訟法第284條之1、第302條第2款、第307
條，判決如主文。
中　　華　　民　　國　　111 　年　　5 　　月　　19　　日
                  刑事第五庭  法  官      鄭虹眞
以上正本證明與原本無異。
如不服本判決應於收受送達後20日內向本院提出上訴書狀，並應
敘述具體理由；其未敘述上訴理由者，應於上訴期間屆滿後20日
內向本院補提理由書（均須按他造當事人之人數附繕本）「切勿
逕送上級法院」。
中　　華　　民　　國　　111 　年　　5 　　月　　19　　日
                              書記官      洪幸如